臺灣臺北地方法院刑事判決　　　　　　　　　　　　　九十三年度訴字第九四三號
　　公　訴　人　臺灣臺北地方法院檢察署檢察官
　　被　　　告　甲○○
右列被告因偽造文書等案件，經檢察官提起公訴（九十三年度偵字第一一二二九號）
，嗣被告於本院準備程序進行中先就被訴事實為有罪之陳述，經合議庭裁定改行簡式
審判程序，本院判決如左：
    主  文
甲○○連續竊盜，處有期徒刑陸月，如易科罰金，以參佰元折算壹日；又行使偽造私
文書，足以生損害於公眾及他人，處有期徒刑肆月，如易科罰金，以參佰元折算壹日
。扣案之變造「丙○○」國民
上丙○○之署押貳枚（計署名及指印各壹枚）均沒收；又依法逮捕之人脫逃，處有期
徒刑參月，如易科罰金，以參佰元折算壹日。應執行有期徒刑壹年，如易科罰金，以
參佰元折算壹日。扣案之變造「丙○○」國民
願受搜索同意書上丙○○之署押貳枚（計署名及指印各壹枚）均沒收。
    事  實
一、甲○○前因違反肅清煙毒條例、麻醉藥品管理條例、槍砲彈藥刀械管制條例等案
    件，分別經臺灣高等法院、臺灣高等法院、最高法院各判處有期徒刑三年四月、
    五年五月、五月確定，於民國八十五年十一月二十六日入監執行，於九十年八月
    十六日假釋出監，詎其於假釋中仍不知悔改，於九十三年三、四月間之某日，在
    臺北縣三重市之金國戲院內，拾獲丙○○所遺失，其上附有丙○○國民
    本之國民現金申請書影本後，竟意圖為自己不法之所有，予以侵占入己，並於同
    年五月底，在臺北縣三重市之某便利商店內，將自己相片黏貼於前述申請書上之
    丙○○國民
    ，以備員警盤檢時之用，復將該貼有甲○○相片之該國民現金申請書丟棄。另甲○○基於意圖為自己不法所有之概括犯意，分別於附表所示之時、地，連續竊取
    乙○○及丁○○○○如附表所示之財物，得手後並將竊得之現金予以花用，其餘
    物品部分丟棄於行竊地附近。嗣於九十三年六月十八日上午九時四十分，甲○○
    至行天宮欲再度行竊，並將丁○○○○之
    門前草叢內時，為行天宮內之工作人員鄭文賓及保全人員謝東穎發覺而立即報警
    逮捕甲○○，並將甲○○帶回臺北市中山區○○○路○段一三五號之臺北市政府
    警察局中山分局建國派出所調查，詎甲○○為掩飾其真實之身分及上述犯行，竟
    基於偽造私文書之犯意，於同日上午十一時許，在建國派出所接受詢問時，先持
    上開變造之丙○○國民
    在自願受搜索同意書上偽造丙○○之署名及指印各一枚，偽以丙○○名義出具自
    願受搜索同意書予承辦之員警，足以生損害於檢警查緝犯罪之正確性及丙○○本
    人，然旋為承辦之員警所發覺，而查出甲○○之真實身分。其後於同日下午六時
    許，甲○○經解送至臺北市中山區○○○路○段一號之臺北市政府警察局中山分
    局刑事組時，竟利用員警整理移送卷宗及忙於接聽公務電話不及注意之際，掙脫
    手銬脫逃，嗣經警方循線追查，始於九十三年六月二十日下午二時五十五分許，
    在臺北縣三重市○○○街六十五巷六號前，再次將甲○○緝補歸案，並因而查悉
    上情。
二、案經乙○○及丁○○○○訴由臺北市政府警察局中山分局移送臺灣臺北地方法院
    檢察署檢察官偵查起訴，本院合議庭裁定改行簡式審判程序。
    理  由
一、右揭事實，業據被告甲○○於本院審理中坦承不諱，並經證人乙○○、丁○○○○及謝東穎於警詢時、證人鄭東穎於警詢及偵查時證述明確，且有變造之丙○○
    扣贓物清單（偵卷第二九頁）、贓物領據（偵卷第三十頁）、贓物認領保管收據
    （偵卷第三一頁）及偽造之丙○○自願受搜索同意書（偵卷第二二頁）等附卷可
    稽，核與被告前開自白內容相符。是以本件事證明確，被告犯行堪以認定。
二、核被告所為，係犯刑法第三百三十七條之侵占遺失物罪、第三百二十條第一項之
    竊盜罪、第二百十六條、第二百十二條之行使變造特種文書罪、第二百十六條、
    第二百十條之行使偽造私文書罪、第一百六十一條第一項之脫逃罪。又被告偽造
    丙○○署名及指印之行為，為偽造私文書自願受搜索同意書之行為；變造特種文
    書
    罪。其所犯侵占遺失物、行使變造特種文書、行使偽造私文書三罪間，依序有方
    法目的之牽連犯關係，依刑法第五十五條規定，從一重之行使偽造私文書罪論處
    。公訴意旨認被告所犯侵占遺失物罪與行使偽造私文書罪間，應分論併罰，尚有
    誤會，附此敘明。另其二次竊盜犯行，時間緊接、方法相同，所犯均係構成要件
    相同之罪，顯係基於概括犯意為之，為連續犯，依刑法第五十六條之規定，以一
    罪論，並加重其刑。其所犯連續竊盜罪、行使偽造私文書罪及脫逃三罪間，犯意
    各別，罪名不同，應予分論併罰。爰審酌被告於上開犯行時尚在假釋中，此有高
    等法院被告全國前案紀錄表在卷可考，竟未知悔悟，仍為本件竊盜犯行，且冒名
    應詢並自警局脫逃，意圖僥倖脫免刑責，惡性非輕，惟於本院偵查及審理中均坦
    承犯行，態度尚佳，及其犯罪之動機、目的、手段、品行、智識程度、所生危害
    等一切情狀，量處如主文所示之刑，並定其應執行之刑，以資懲儆。末查卷附之
    變造丙○○國民
    第一項第二款，應予宣告沒收；又卷附丙○○自願受搜索同意書上偽造之「丙○○」署名及指印各一枚，依刑法第二百十九條之規定，不問屬犯人與否，均應予
    沒收。
據上論斷，應依刑事訴訟法第二百七十三條之一第一項、第二百九十九條第一項前段
，刑法第五十六條、第三百二十條第一項、第二百十六條、第二百十二條、第二百十
條、第二百十九條、第一百六十一條第一項、第三百三十七條、第五十五條、第四十
一條第一項前段、第二項、第三十八條第一項第二款、第五十一條第五款，罰金罰鍰
提高標準條例第一條前段、第二條，判決如主文。
本案經檢察官陳玉萍到庭執行職務
中　　　華　　　民　　　國　　九十三　　年　　　八　　　月　　二十七　　日
                                      臺灣臺北地方法院刑事第十六庭
                                          法  官　胡宗淦
右正本證明與原本無異。
如不服本判決，應於判決送達後十日內向本院提出上訴狀（應抄附繕本）。告訴人或
被害人如對於本判決不服者，應具備理由請求檢察官上訴，其上訴期間之計算係以檢
察官收受判決正本之日期為準。
                                          書記官　張耀鴻
中　　　華　　　民　　　國　　九十三　　年　　　八　　　月　　二十七　　日
附錄法條：
中華民國刑法第一百六十一條
(脫逃罪)
依法逮捕、拘禁之人脫逃者，處一年以下有期徒刑。
損壞拘禁處所械具或以強暴脅迫犯前項之罪者，處五年以下有期徒刑。
聚眾以強暴脅迫犯第一項之罪者，在場助勢之人，處三年以上十年以下有
期徒刑。
首謀及下手實施強暴脅迫者， 處五年以上有期徒刑。
前三項之未遂犯，罰之。
中華民國刑法第二百一十九條
(沒收之特例)
偽造之印章、印文或署押，不問屬於犯人與否，沒收之。
中華民國刑法第二百一十條
(偽造變造私文書罪)
偽造、變造私文書，足以生損害於公眾或他人者，處五年以下有期徒刑。
中華民國刑法第二百一十二條
(偽造變造特種文書罪)
偽造、變造護照、旅券、免許證、特許證及關於品行、能力服務或其他相
類之證書、介紹書，足以生損害於公眾或他人者，處一年以下有期徒刑、
拘役或三百元以下罰金。
中華民國刑法第二百一十六條
(行使偽造變造或登載不實之文書罪)
行使第二百十條至第二百十五條之文書者，依偽造、變造文書或登載不實
事項或使登載不實事項之規定處斷。
中華民國刑法第三百二十條
(普通竊盜罪、竊佔罪)
意圖為自己或第三人不法之所有，而竊取他人之動產者，為竊盜罪，處五
年以下有期徒刑、拘役或五百元以下罰金。
意圖為自己或第三人不法之利益，而竊佔他人之不動產者，依前項之規定
處斷。
前二項之未遂犯罰之。
附表：
┌──┬─────┬──────┬──────┬─────────────┐
│編號│行竊之對象│行竊時間　　│行竊地點    │竊取之財物　　　　　　　　│
├──┼─────┼──────┼──────┼─────────────┤
│ 一 │乙○○　　│九十三年五月│位於臺北市萬│１、手提包一只　　　　　　│
│　　│　　　　　│二十七日上午│華區○○街之│２、皮夾一只　　　　　　　│
│　　│　　　　　│十時三十分許│龍山寺內    │３、身分證一張　　　　　　│
│　　│　　　　　│　          │　          │４、汽車駕駛執照一張　　　│
│　　│　　　　　│　          │　　　　　　│５、新臺幣六萬元　        │
│　　│　　　　　│　          │　　　　　　│６、信用卡八張　　　　　　│
│　　│　　　　　│　          │　　　　　　│７、信用卡帳單　　　　　　│
│　　│　　　　　│　          │　　　　　　│８、名片　　　　　　　　　│
├──┼─────┼──────┼──────┼─────────────┤
│ 二 │丁○○○○│九十三年六月│位於臺北市中│１、行動電話二支　　　　　│
│　　│　　　　　│十七日上午九│山區○○○路│２、身分證一張　　　　　　│
│　　│　　　　　│時十分許    │二段一０九號│３、汽車駕駛執照一張　　　│
│　　│　　　　　│　          │之行天宮內　│４、支票二張　　　　　　　│
│　　│　　　　　│  　　　    │　          │５、金融卡二張　　　　　　│
│　　│　　　　　│　          │　          │６、信用卡三張　　　　　　│
│　　│　　　　　│　          │　　　　　　│７、運通卡一張　　　　　　│
│　　│　　　　　│　          │　　　　　　│８、黑色手提包一只　　　　│
│　　│　　　　　│　　　　　　│　　　　　　│９、新臺幣三萬二千元　　  │
│    │          │　　　　　　│　　　　　　│１０、日幣一萬元　　　　  │
│    │          │            │            │１１、美金四百三十六元　  │
│    │          │            │            │１２、加拿大幣二十元　　  │
│    │          │            │            │１３、禮券三百元　　　　  │
└──┴─────┴──────┴──────┴─────────────┘
